【裁判字號】    95,台上,6876
【裁判日期】    951214
【裁判案由】    違反毒品危害防制條例
【裁判全文】
最高法院刑事判決            九十五年度台上字第六八七六號
上  訴  人  甲○○
上列上訴人因違反毒品危害防制條例案件，不服台灣高等法院高
雄分院中華民國九十五年十月十七日第二審判決（九十五年度上
訴字第一二四八號，起訴案號：台灣高雄地方法院檢察署九十二
年度偵字第二四八八六號），提起上訴，本院判決如下：
    主  文
上訴駁回。
    理  由
按刑事訴訟法第三百七十七條規定，上訴於第三審法院，非以判
決違背法令為理由，不得為之。是提起第三審上訴，應以原判決
違背法令為理由，係屬法定要件。如果上訴理由狀並未依據卷內
訴訟資料，具體指摘原判決不適用何種法則或如何適用不當，或
所指摘原判決違法情事，顯與法律規定得為第三審上訴理由之違
法情形，不相適合時，均應認其上訴為違背法律上之程式，予以
駁回。本件上訴人甲○○上訴意旨略稱：(一)、上訴人於民國九十
二年十二月四日下午，在高雄市新興區○○○路一四○之一號前
經警逮捕時，除被查獲手槍、子彈外（違反槍砲彈藥刀械管制條
例部分業經第一審判刑確定），雖另在上訴人身上查獲海洛因二
包，惟該毒品係供上訴人自己施用，並無販賣之意圖。嗣警方又
在高雄市○○區○○街九巷十一號四樓之八上訴人之租住處，查
獲上訴人所持有之海洛因十包（連同前述二包共十二包，合計淨
重二三一‧四公克）、安非他命六包（淨重一四九‧四五公克）
、電子秤一台及分裝袋一大包，惟此部分物品，係上訴人帶領警
察前往上址「自動報繳」。上開有利於上訴人之事實，原審不予
採認，反而採為上訴人販賣毒品之依據，有失公允。另上訴人雖
備有電子磅秤，惟其目的在於購買毒品時，防止對方之斤兩不足
；至於分裝袋，則係外出時便於攜帶，均非供販賣毒品之用。本
件並無事證，足資證明上訴人有販賣毒品之意圖。(二)、上訴人先
在高雄市新興區○○○路一四○之一號前，經警查獲手槍、子彈
及二包海洛因，嗣帶領警方人員前往高雄市○○區○○街九巷十
一號四樓之八搜索時，其中一名刑警即嗣後製作上訴人之筆錄者
，曾與上訴人「協議」，要求上訴人「自動報繳」其餘之毒品，
以製造警方之業績，上訴人乃自動繳出扣案之海洛因十包、安非
他命六包、電子秤一台及分裝袋一大包。上訴人於審判中，一再
請求傳訊該名製作筆錄之警員到庭對質，方能釐清真相。請法院
再傳喚該名警員或當日到場之全部警員到庭作證，以說明事實云
云。
惟查：上訴第三審法院之案件，是否以判決違背法令為上訴理由
，應就上訴人之上訴理由書狀加以審查。至原判決究有無違法，
與上訴是否以違法為理由為兩事（本院七十一年臺上字第七七二
八號判例參照）。本件原判決綜合全案卷證資料，本於事實審法
院之推理作用，認定上訴人有其事實欄所載之犯行，因而撤銷第
一審判決，改判仍論處上訴人連續販賣第一級毒品（依刑法第五
十九條規定酌量減輕其刑後，量處有期徒刑十年四月）；又連續
販賣第二級毒品（處有期徒刑七年四月）罪刑，已依據卷內資料
，詳細說明其所憑之證據及認定之理由。上訴意旨對於原判決所
為前揭論斷，並未依據卷內資料，具體指摘有何違背法令情形。
且查：警詢時為上訴人製作筆錄之警員陳建宏已於審判中到庭具
結作證，並於交互詰問時證述：先在高雄市新興區○○○路一四
○之一號前，上訴人所駕駛之自用小客車內查獲海洛因二包（及
手槍、部分子彈），因監聽時得悉上訴人業已販入大量之毒品，
「軟的」是指海洛因，「硬的」是指安非他命，乃帶同上訴人至
其住處搜索，嗣上訴人供出毒品放置在冰箱內，乃再扣得其餘之
海洛因十包、安非他命六包、電子秤、分裝袋等物（及其餘之子
彈）。上訴人對於陳建宏之前揭證述，已明白表示「無意見」（
見第一審九十三年度重訴字第一○三號卷第七十八頁至第八十六
頁）。又上訴人於原審，並未請求再傳喚警員到庭對質或作證；
原審於行準備程序及審判期日且先後訊問：「尚有何其他與本案
審判有關之事項提出」及「尚有何證據請求調查」？上訴人及其
辯護人均答稱「沒有」（見原審卷第八十三頁、第一一八頁）；
況原審依法調查證人陳建宏之前揭供述證據時，上訴人及其辯護
人均稱「沒有意見」（見原審卷第一一二頁）。其待上訴本院後
，始設詞原審未再傳喚警員到庭作證云云，並非依據卷內資料執
為指摘。至於上訴人被查獲一部分毒品後，因警方知悉尚有其餘
毒品，於警方追查時，供出其餘毒品之放置處所，乃犯罪後之態
度問題，與是否成立販賣罪無涉。另其否認有販賣之意圖，乃單
純事實之爭執，均非適法之第三審上訴理由。上訴意旨，徒憑己
見，就原判決已說明事項或屬原審採證認事職權之適法行使，任
意指摘為違法，顯與法律規定得為第三審上訴理由之違法情形，
不相適合。其上訴違背法律上之程式，應予駁回。
據上論結，應依刑事訴訟法第三百九十五條前段，判決如主文。
中    華    民    國  九十五  年   十二   月   十四   日
                      最高法院刑事第十一庭
                          審判長法官  謝  俊  雄
                                法官  陳  世  雄
                                法官  魏  新  和
                                法官  吳  信  銘
                                法官  徐  文  亮
      本件正本證明與原本無異
                                      書  記  官
中    華    民    國  九十五  年   十二   月   十八   日
                                                      J


司法院資訊處製作；財團法人民間司法改革基金會備份。
